# 母公司已其持有的子公司股权投资设立新子公司处理

提问人：yyq211 时间：2019-05-23 17:11:02
请教各大神一个目前遇到的业务上的问题，
母公司甲持有子公司乙 100%的股权，现母公司新成立一家 100% 的子公司丙，以其持有的乙公司的 100%股权作为资本金投入，目前甲公司账面长期股权投资—乙为 A，乙公司账面净资产为 B，评估值为 C，请教下母公司甲和子公司丙该如何入账？母公司税务怎么处理？向各位大神求教

回答人：chenyiwei
1 、母公司甲单户报表：认为不具有商业实质，以对乙公司的长期股权投资原账面价值（A）转为对丙公司的长期股权投资成本。
2 、子公司丙：按同一控制下合并处理，对乙公司的长期股权投资成本为乙公司的合并日账面净资产。
3 、母公司甲的合并报表不受该内部重组事项影响。